【裁判字號】    89,易,742
【裁判日期】    891228
【裁判案由】    贓物
【裁判全文】
臺灣雲林地方法院刑事判決                          八十九年度易字第七四二號
    公  訴  人  臺灣雲林地方法院檢察署檢察官
    被      告  乙○○
右列被告因贓物案件，經檢察官提起公訴（八十九年度偵字第三００三號），本院判
決如左：
    主  文
曹立夫故買贓物，處拘役拾日，緩刑貳年。
    事  實
一、曹立夫從事二手中古貨物買賣，對於中古貨物之來源有一定之認識。於民國八十
    九年六月下旬，在雲林縣二崙鄉大同村大同國小對面天橋下，綽號「阿貴」之成
    年男子攜帶ＬＲＩＣＡ牌、機號0000000號水平儀一台至上開地點欲販售
    ，曹立夫認識該水平儀係屬來路不明之贓物，竟未查證其來源即以新台幣（下同
    ）五千元之代價買受之。嗣於八十九年七月二十四日十時三十分許，在上開地點
    擺設地攤販賣上開水平儀時為警查獲。
二、案經雲林縣警察局西螺分局報告臺灣雲林地方法院檢察署檢察官偵查起訴。
    理  由
一、訊據被告曹立夫對於右揭時地向綽號「阿貴」之人以五千元購買上開水平儀等事
    坦承不諱，惟矢口否認有故買贓物之犯行，辯稱：不知該水平儀係屬贓物云云。
    然查：上開水平儀係被害人甲○○所有，以其為負責人之東揚營造有限公司之名
    義，向東輝儀器公司購買，其出廠來源係徠卡企業有限公司，其後甲○○交由其
    營造公司供人李阿信使用，於八十九年六月下旬，在南投縣草屯鎮○○路四九巷
    十二弄八號之工人宿舍失竊等情，為證人甲○○到庭陳稱屬實，並有徠卡、東輝
    公司之公司執照、營利事業登記證、出貨單、統一發票等在卷足參。而上開水平
    儀經證人甲○○攜至法庭，經法官當庭勘驗，發現其外觀並非破舊，係屬一般中
    古商品，在水平儀上方很明顯貼有一標籤，其上載明「金朝陽企業有限公司朝陽
    儀器行台中市○○區○段二七七號（文心路口）ＴＥＬ（０四）0000000
    、0000000」等字樣，並經筆錄在卷，該字跡工整清楚，任何人均可辨識
    ，證人丙○○即本件查獲之警員並到庭證稱其係查證上開標籤所載之公司及電話
    後才知悉是失竊贓物等語無誤，足認被告顯然可以上開標識查知該水平儀之來源
    ，且該標識在外觀上，亦非常容易讓人聯想該水平儀就是標識上所載之公司所有
    ，則綽號「阿貴」之姓名年籍不詳之人，在外地向被告兜售該物時，被告身為中
    古貨物買賣之人，對中古貨物之來源本應有一定之認識，不可能對該標識置之不
    理，自應對該物來源有所查證，其捨此不為，逕為買受，難認其無贓物之認識。
    況該水平儀本應配合腳架一起使用之情，為證人甲○○證稱無疑，被告對此亦無
    異詞，信其亦明知此情，則該水平儀未與腳架搭配販售，被告亦未詢問腳架何在
    ，均足徵被告對該水平儀係屬來路不明之贓物有所認識。本件事證已明，被告所
    辯顯係卸責之詞，不足為信，其犯行堪以認定，自應依法論科。
二、核被告所為，係犯刑法第三百四十九條第二項之故買贓物罪。爰審酌被告前無犯
    罪紀錄，有台灣雲林地方法院檢察署刑案資料查註紀錄表在卷可徵，素行良好，
    犯後矢口否認犯行，惟態度尚稱良好，並犯罪情節甚輕，惡性非重，及該水平儀
    之價值不高等一切情狀，量處如主文所示之刑。另查被告前未曾受有期徒刑以上
    刑之宣告，有上開刑案資料查註紀錄表可稽，其犯罪情節尚屬輕微，本院認其經
    此教訓後，當益知警惕，信無再犯之虞，因認其所宣告之刑，以暫不執行為適當
    ，併予宣告緩刑二年，以勵自新。
據上論斷，應依刑事訴訟法第二百九十九條第一項前段，刑法第三百四十九條第二項
、第七十四條第一款，罰金罰鍰提高標準條例第一條前段，判決如主文。
中      華      民      國      八十九    年    十二    月    二十八    日
                                        臺灣雲林地方法院刑事第一庭
                                            法  官  侯  廷  昌
右正本證明與原本無異。
如不服本判決，應於判決送達後十日內向本院提出上訴狀( 應附繕本 )。
                                            書記官  李  清  龍
中      華      民      國      八十九    年    十二    月    二十八    日
刑法第三百四十九條
收受贓物者，處三年以下有期徒刑、拘役或五百元以下罰金。
搬運、寄藏、故買贓物或為牙保者，處五年以下有期徒刑、拘役或科或併科一千元以
下罰金。
因贓物變得之財物，以贓物論。


司法院資訊處製作；財團法人民間司法改革基金會備份。
